臺灣桃園地方法院民事簡易判決
                                    110年度壢簡字第853號
原      告  李天送  
訴訟代理人  蔡尚樺律師
被      告  李坤泉  
上列當事人間傷害案件，原告提起刑事附帶民事訴訟請求損害賠
償，經本院刑事庭裁定移送前來（本院109 年度壢簡附民字第19
1號），本院於民國110 年11月10日言詞辯論終結，判決如下：
    主    文
一、被告應給付原告新臺幣（下同）3 萬6,885 元，及自民國10
    9 年9 月10日起至清償日止，按年息5 ％計算之利息。
二、原告其餘之訴駁回。
三、訴訟費用由被告負擔7％，餘由原告負擔。
四、本判決第一項得假執行。
壹、程序方面
一、按訴狀送達後，原告不得將原訴變更或追加他訴。但有下列
    各款情形之一者，不在此限：三、擴張或減縮應受判決事項
    之聲明者，民事訴訟法第255 條第1 項第3 款定有明文。查
    本件原告起訴時原為請求：（一）被告應給付原告51萬元，
    及自起訴狀繕本送達翌日起至清償日止，按年息5%計算之利
    息。（二）原告願供擔保請准予假執行之宣告。嗣原告於本
    院言詞辯論期日請求被告給付50萬6,885 元，及自起訴狀繕
    本送達翌日起至清償日止，按年息5%計算之利息（見本院卷
    第40頁），係減縮訴之聲明，揆之首揭規定，應予准許。
二、被告經合法通知，未於最後言詞辯論期日到場，無民事訴訟
    法第386 條所列各款情形，依原告聲請一造辯論判決。
貳、實體相關
一、原告主張：伊與被告為兄弟，雙方於109 年3 月17日下午5
    時30分許，在桃園市○鎮區○○路000 巷00弄00號住處內，
    因金錢問題發生糾紛，被告遂持拐杖及以徒手方式攻擊伊頭
    部與身體，致使伊受有頭部損傷、臉部撕裂傷、右側食指骨
    閉鎖性骨折、右側髖部挫傷及右側腰痛伴有坐骨神經痛等傷
    害。為此，爰依侵權行為法律關係提起本件訴訟，請求被告
    賠償醫療費用6,885 元及精神慰撫金50萬元，合計50萬6,88
    5 元等語。並聲明：被告應給付原告50萬6,885 元，及自起
    訴狀繕本送達翌日起至清償日止，按年息5%計算之利息。
二、被告經合法通知，未於言詞辯論期日到場，亦未提出任何書
    狀為聲明或陳述。
三、本院之判斷：
（一）原告主張於上揭時、地，遭被告持拐杖及以徒手方式攻擊
      頭部，致受有頭部損傷、臉部撕裂傷、右側食指骨閉鎖性
      骨折、右側髖部挫傷及右側腰痛伴有坐骨神經痛等傷害之
      事實，業據提出臺灣桃園地方檢察署檢察官109 年度偵字
      第13435 號聲請簡易判決處刑書、聯新國際醫院受理教庭
      暴力事件驗傷診斷書1 紙與受傷照片6 張等件為證（見附
      民卷第13頁至第26頁），復經調閱本院109 年度壢簡字第
      1322號刑事案卷查核無誤，並有本院109 年度壢簡字第13
      22號刑事判決書附卷可稽（見本院卷第4 頁至第5 頁），
      而被告已於相當時期受合法通知，於言詞辯論期日不到場
      ，亦未提出任何書狀為爭執，依民事訴訟法第280 條第3
      項前段準用同條第1 項前段之規定，堪信原告主張之事實
      為真實。
（二）按故意或過失不法侵害他人之權利者，負損害賠償責任；
      不法侵害他人之身體、健康、名譽、自由、信用、隱私、
      貞操，或不法侵害其他人格法益而情節重大者，被害人雖
      非財產上之損害，亦得請求賠償相當之金額，民法第184
      條第1 項前段、第195 條第1 項分別定有明文。本件被告
      不法侵害原告身體，自應就原告因此所受之損害，負賠償
      責任。茲就原告請求之各項損害賠償，審核如下：
   1、醫療費用部分，得請求6,885元：此部分業據原告提出聯
      新國際醫院受理家庭暴力事件驗傷診斷書、聯新國際醫院
      門診醫療費用收據、龍合骨科診所收據及101 藥師聯合藥
      局藥費負擔收費收據等件為憑（見本院卷第17至37頁背面
      ），被告未於言詞辯論期日到場陳述，亦未提出任何書狀
      為爭執，是原告此部分之請求，應予准許。
   2、精神慰撫金部分，得請求3萬元：
      不法侵害他人之身體、健康等人格法益而情節重大者，被
      害人雖非財產上之損害，亦得請求賠償相當之金額。此見
      民法第195 條第1 項前段規定自明。而不法侵害他人之人
      格權，被害人受有非財產上損害，請求加害人賠償相當金
      額之慰撫金時，法院對於慰撫金之量定，應斟酌實際加害
      情形、所造成之影響、被害人痛苦程度、兩造之身份地位
      經濟情形及其他各種狀況，以核定相當之數額（最高法院
      47年台上字第1221號、51年台上字第223 號判例意旨參照
      ）。爰審酌被告侵害行為之情節及原告所受傷害程度，參
      以原告為國小畢業，現沒有工作，每月領有1 萬多元勞動
      保險之年金給付（見本院卷第40頁背面）；被告為小學肄
      業，名下有土地、房屋各一筆，於109 年間執行業務所得
      及利息所得共計8 萬餘元（見本院個資卷），綜合兩造身
      分地位、經濟地位及原告傷勢等一切情狀，認為原告請求
      精神慰撫金應以3 萬元為適當，逾此範圍之請求，為無理
      由，應予駁回。
（三）次按給付無確定期限者，債務人於債權人得請求給付時，
      經其催告而未為給付，自受催告時起，負遲延責任。其經
      債權人起訴而送達訴狀，或依督促程序送達支付命令，或
      為其他相類之行為者，與催告有同一之效力；遲延之債務
      ，以支付金錢為標的者，債權人得請求依法定利率計算之
      遲延利息；應付利息之債務，其利率未經約定，亦無法律
      可據者，週年利率為百分之5 ，民法第229 條第2 項、第
      233 條第1 項前段、第203 條分別定有明文。本件侵權行
      為損害賠償債務，給付並無確定期限，依前揭規定，被告
      應自起訴狀繕本送達之翌日起負遲延責任。查本件刑事附
      帶民事起訴狀繕本係於109 年9 月9 日送達於被告，有本
      院送達證書1 份附卷可稽（見附民卷第51頁），是原告請
      求被告自本件起訴狀繕本送達之翌日即109 年9 月10日起
      至清償日止，按年息5%計算之利息，亦屬有據，應予准許
      。
（四）綜上所述，原告依侵權行為之法律關係，請求被告給付3
      萬6,885 元，及自109 年9 月10日起至清償日止，按年息
      5%計算之利息，為有理由，應予准許。逾此部分之請求，
      為無理由，應予駁回。
四、本件原告勝訴部分係屬民事訴訟法第427 條第2 項第11款適
    用簡易程序所為被告敗訴之判決，依同法第389 條第1 項第
    3 款規定，依職權宣告假執行。
五、本件係依刑事附帶民事訴訟起訴，免徵裁判費，且迄言詞辯
    論終結前，亦未見兩造支出訴訟費用，惟本院仍依民事訴訟
    法第79條諭知訴訟費用之負擔，以備將來如有訴訟費用發生
    時，得以確認兩造應負擔數額。
中　　華　　民　　國　　110 　年　　11　　月　　29　　日
                       中壢簡易庭法  官  劉哲嘉
以上為正本係照原本作成。
如不服本判決，應於送達後20日內，向本院提出上訴狀並表明上
訴理由，如於本判決宣示後送達前提起上訴者，應於判決送達後
20日內補提上訴理由書（須附繕本）。
如委任律師提起上訴者，應一併繳納上訴審裁判費。
中　　華　　民　　國　　110 　年　　11　　月　　29　　日
                                書記官  鄭履任